# 收入准则指南例 21 的应用

提问人：安好 时间：2019-11-20 06:30:34
请教陈版及各位，假如 A 是一家专门从事建筑装修的公司，订立的合同是包工包料，作为一项履约义务，那么对于客户已验收但未实际使用的装修材料和家具等用品（假设装修材料和家具等用品也是 A 自己设计制造，不是平价给客户，是有利润的），在计算履约进度的时候是与提供劳务一并计算在内，还是需要进行调整？谢谢

回答人：chenyiwei
例 21 中的“调整投入法”运用的条件是：第一，该商品或材料不可明确区分，即不构成单项履约义务；第二，客户先取得该商品或材料的控制权，之后才接受与之相关的服务；第三，该商品或材料的成本相对于预计总成本而言是重大的；第四，企业自第三方采购该商品或材料，且未深入参与其设计和制造，对于包含该商品的履约义务而言，企业是主要责任人。因此，如果是本企业自制的资产（特别是根据客户需求定制的非标准资产），所发生的成本可以纳入履约进度的计算。